# Melanie de Leeuw

Frontend Developer op zoek naar uitdagende en duurzame projecten en producten

# Samenvatting

Na 5+ mooie en leerzame jaren bij Capgemini, is de tijd daar voor een volgende uitdaging die creativiteit en inspiratie biedt om te blijven groeien en een zinvolle bijdrage te leveren op het gebied van software engineering. Binnen verschillende grote organisaties heb ik ervaring opgedaan die van mij een kundige developer hebben gemaakt, zoals het testen van code, een nieuw framework me eigen maken en features & applicaties naar productie brengen.

Mijn passie voor programmeren uit zich niet enkel in mijn sterk ontwikkelde technische expertise, maar ook op het gebied van soft skills. Zo heb ik met veel plezier technische workshops georganiseerd, tech talks gehouden intern en extern bij Capgemini en artikelen geschreven.

Mijn sterke communicatieve vaardigheden zorgen ervoor dat ik constructieve feedback kan geven en omzetten tot actie, ik kritische vragen stel om de vraag van de klant te kunnen achterhalen en lastige concepten kan doorgronden en overbrengen aan anderen. Deze vaardigheden, met mijn toewijding aan clean coding en mijn ambitie om als ervaren senior developer te werken aan duurzame initiatieven, maken me een waardevolle aanwinst voor elk team.

# Vaardigheden

- Responsive and accessible web development: HTML, CSS, JavaScript, Typescript
- Frontend frameworks: Vue, Nuxt & Svelte
- · Micro-frontends & monoliths
- Styling frameworks: CSS-in-JS, SCSS, Tailwind
- Headless CMS: Contentful, Storyblok
- Frontend tooling and build systems: Vite, Webpack, Rollup, ESLint
- Testing frameworks: Jest, Karma, Sinon, web/test-runner, testcafe
- State management: Vuex, Pinia en Redux
- RestAPIs & services
- · Coding practices & clean coding

## Werkervaring

**Sea Lion Web Design** 15-12-2023 - Nu *Freelance designer & developer*Website design en creatie | Development | Advies www.sealionwebdesign.com

Capgemini Ø1-Ø1-2Ø19 - Nu

Frontend Developer / Team & Community lead

#### Hoogtepunten

- Bedenker van een Vue 2-cursus van 4 avonden waaraan 80+ Capgemini- en ABN Amro-ontwikkelaars hebben deelgenomen.
- · Agents of C.O.D.E. front-end community lead
- Gegeven BLD() & JSNation-workshops
- Capathon organizer (2x)

#### ING September 2022 - nu

- Front-end developer in platformteam van de klantcontactapplicatie.
- Mijn verantwoordelijkheden zijn incidentsupport, featureontwikkeling, app-onderhoud, voorbereiding op en onderzoek naar het autonoom maken van de app en de migratie naar micro-frontends.
- **Highlight**: Nieuwe interactie-integratie tussen Twilio en de app ontwikkeld en naar productie gebracht.
- Stack: JS, Lit Element, Redux, NodeJS, Karma, Rollup

## ABN Amro Februari 2020 - Augustus 2022

- · Front-end developer in innovatieteam
- Verantwoordelijk voor migraties naar nieuwe technologie, proof-ofconcepts en de ontwikkeling van productiefeatures.
- Highlight: Door groei en kennis doorgegroeid naar team lead met verantwoordelijkheid over 6 developers en als lead twee projecten succesvol opgeleverd.
- Stack: JS, CSS-in-JS, SCSS, Vue 2 & 3, Pinia, Vuex, Vue Router, NodeJS, Jest, Testcafe

#### Atradius August 2019 - February 2020

- API-ontwikkelaar verantwoordelijk voor het onderhouden, repareren en verbeteren van 22 RestAPI's.
- **Highlight**: Als eindverantwoordelijke een RestAPI volledig zelf gebouwd en naar productie gebracht.
- Stack: RestAPIs, OracleDB, PL/SQL

## Freelancer 2014-2018

Copywriter en Social Media consultant

Contentcreatie | Social media consultant | schrijver voor verschillende
websites en media



# Melanie de Leeuw

Frontend Developer op zoek naar uitdagende en duurzame inhouseprojecten

## Lichte ervaring in:

- Angular
- · .NET and Blazor
- C++
- Arduino

## Certificaten

- Azure AZ-900 2021
- · AWS Cloud Fundamentals 2020
- PSPO1: Professional Scrum Product Owner 2019
- PSM1: Professional Scrum Master 1 2019

## Educatie

#### IT Traineeship Capgemini

January 2019

Zesweekse cursus web development waarin de focus op de basis Web Development kennis ligt, dus HTML, CSS, JavaScript, API calls en unit testen.

De certificaten PSM1 en een eerste Cloud certificaat zijn onderdeel van het traineeship.

Direct na het traineeship was ik inzetbaar bij de klant.

### BA Language and Communication

2010 - 2016 University of Amsterdam Minoren Journalistiek, Creative Writing en Engels

# Vrijwilligerswerk

#### The Great Bubble Barrier

2020 - 2022 Amsterdam

- Als web developer de Wordpress website onderhouden en verbeteren.
- · Marketing funnels opzetten.
- Kennis opdoen van het huidige plastic probleem en de techniek achter de 'bubble barriers'.

### Artis

2013 - 2016

- Publieksmedewerker die dieren beschermt in verblijven die toegankelijk zijn voor bezoekers.
- Kennisdeling over de dierentuin, verzorging, verblijf en behoud.

#### De Betere Wereld

2014

- · Columnist en tekstschrijver van platform over duurzaamheid.
- · Artikelen geschreven over greenwashing en schadelijke huishoudstoffen.

## Hobbies

Zeilen | Wandelen | Snorkelen | De onderwaterwereld filmen | Gamen